臺灣高雄地方法院刑事判決　　　　　 96年度交簡上字第316號
上　訴　人
即　被　告　乙○○
上列上訴人因過失傷害案件，不服本院民國96年9 月29日96年度
交簡字第1221號第一審簡易判決（聲請簡易判決處刑案號：96年
度偵字第8445號），提起上訴，本院管轄之第二審合議庭判決如
下：
    主  文
上訴駁回。
乙○○緩刑貳年。
    事實及理由
一、本判決所引用第一審簡易判決書記載之證據（如附件），有
    關被告以外之人於審判外之言詞或書面陳述部分，亦即證人
    甲○○於警詢之陳述、交通事故調查談話紀錄表、道路交通
    事故現場圖、道路交通事故調查報告表、診斷證明書等，均
    業經檢察官及被告同意作為本案證據使用，本院審酌該等言
    詞或書面陳述作成時之情況，無何虛偽或其他不當情事，依
    刑事訴訟法第159 條之5 第1 項規定，認具有證據能力，合
    先敘明。
二、本案經本院審理結果，認第一審簡易判決之認事、用法及量
    刑均無不當，應予維持，並引用第一審簡易判決書（含聲請
    簡易判決處刑書）記載之事實、證據及理由（詳如附件）。
    並補充：（一）被害人甲○○所受傷害，除如聲請簡易判決
    處刑書所載外，尚受有右第十肋骨輕微骨折之傷害，業經證
    人甲○○於本院陳述屬實，並有診斷證明書附卷可稽，惟原
    審僅係漏未補充記載，尚不構成撤銷事由；（二）被告於肇
    事後，先陪同被害人甲○○前往中油國光聯合診所就醫，嗣
    於警方到達診所，尚未發覺何人肇事前，主動向警方表示為
    肇事者，而接受裁判，此據被告於本院供陳甚明，核與證人
    甲○○於本院所證案發後之處理情形相同，並有交通事故調
    查談話紀錄表可參，被告核符自首要件一節，堪予認定；原
    審雖未予論究，惟刑法第62條自首減輕其刑之規定，已由必
    減主義，修正為得減主義，修正意旨係賦予法院得審酌行為
    人自首之動機及犯罪具體情況等，予以適當裁量，以符公平
    ，本院考量本件肇事情節、所生損害、查獲情形、被告於原
    審同意賠償被害人新台幣（下同）3 萬元卻遲遲未於判決前
    履行等具體情形，認原審未因被告自首犯罪予以減輕其刑，
    而酌情量處有期徒刑3 月，並無不當，不構成撤銷事由。
三、被告上訴意旨略以：其坦承犯行，並終與告訴人甲○○達成
    調解，賠償完畢，請求准予諭知緩刑等語。經查：
（一）原審認被告所為，係犯刑法第284 條第1 項前段之過失傷
      害罪，並審酌被告騎乘機車未注意車前狀況而採取必要安
      全措施之過失程度，致告訴人受有右額部、右手及兩側膝
      部擦挫傷、右側胸部挫傷等傷害，未依約履行3 萬元損害
      賠償，惟無何前科紀錄，素行尚佳，且犯後坦承犯行，態
      度尚佳等一切情狀，量處被告有期徒刑3 月，並諭知易科
      罰金之折算標準，復依中華民國96年罪犯減刑條例第2 條
      第1 項第3 款之規定，減其宣告刑2 分之1 ，並諭知易科
      罰金折算標準，核其認事用法均無違誤，量刑亦甚妥適，
      被告上訴意旨未指摘原判決有何不當之處，其上訴為無理
      由，應予駁回。
（二）次以，被告未曾因故意犯罪受有期徒刑以上刑之宣告，有
      臺灣高等法院被告前案紀錄表在卷可按，茲念被告因一時
      疏忽而肇事觸法，自始坦承犯行，復於本院審理中與告訴
      人以3 萬元達成調解，並賠付完畢，有高雄市三民區調解
      委員會調解書1 份附卷為憑，告訴人於本院並表示願原諒
      被告，給被告機會等語，足見被告已有悔意，諒經此偵、
      審及刑之宣告程序，當知所警惕，本院審酌上情，認尚無
      逕對初犯且惡性非重之被告施以短期自由刑之必要，原審
      所宣告之刑以暫不執行為適當，爰依刑法第74條第1 項第
      1 款規定，宣告緩刑2 年，以啟自新；復斟酌被告所犯情
      節、與告訴人達成調解等情，認並無對前開所宣告之緩刑
      附加條件之必要，併此敘明。
四、據上論斷，應依刑事訴訟法第455 條之1 第1 項、第3 項、
    第373 條、第368 條，刑法第74條第1 項第1 款，判決如主
    文。
本案經檢察官丙○○到庭執行職務。
中　　華　　民　　國　　96　　年　　12　　月　　25　　日
                      交通法庭  審判長法　官  李代昌
                                      法　官  梁淑美
                                      法　官  周宛瑩
以上正本證明與原本無異。
如不服本判決，應於判決送達後10日內，向本院提出上訴狀。
中　　華　　民　　國　　96　　年　　12　　月　　25　　日
                                      書記官  彭帥雄
附錄論罪法條：
中華民國刑法第284條
（過失傷害罪）
因過失傷害人者，處6 月以下有期徒刑、拘役或5 百元以下罰金
，致重傷者，處1 年以下有期徒刑、拘役或5 百元以下罰金。
從事業務之人，因業務上之過失傷害人者，處1 年以下有期徒刑
、拘役或1 千元以下罰金，致重傷者，處3 年以下有期徒刑、拘
役或2 千元以下罰金。
